Minutes et répertoires du notaire Pierre de CLERSIN, 3 octobre 1681 - décembre 1714 (étude VI)
Archives nationales
- Minutes de Pierre de CLERSIN, 3 octobre 1681 - décembre 1714; MC/ET/VI/572 - MC/ET/VI/638
  - Minutes. 1707, janvier - 1707, juin, janvier 1707 - juin 1707; MC/ET/VI/626
    - Compte d'exécution testamentaire rendu par Olivier Cabut, prêtre, exécuteur du testament de Jeanne Ragon, veuve de Samuel Bouvet, marchand, bourgeois de Paris (et en premières noces de Jacques-Gilles de Coisnon), reçu par les mêmes notaires, le 12 juillet 1704, à Jeanne-Marie Sevin, fille mineure émancipée, héritière de la défunte, son aïeule, par représentation de défunte Marie-Anne de Coisnon, sa mère, femme de Paul Sevin, peintre du roi., 28 janvier 1707; MC/ET/VI/626
    - Mariage entre Jean Baptiste Decouche ou Deconche, tapissier, rue Férou, fils de défunts Nicolas Deconche, maître queux de la Maison du roi et Catherine Nivers, et Marie Françoise Brezé, fille de Jean, maître tapissier. Parmi les témoins: Guillaume Gabriel Nivers, oncle maternel de Jean-Baptiste, mais aussi Jean-Baptiste Totin, organiste de la paroisse Saint-Sulpice, cousin germain maternel du fiancé., 30 janvier 1707; MC/ET/VI/626
      Autres dépouillement(s):
      Musique XVIIIe siècle, par Madeleine Jurgens, Mireille Rambaud, Valérie Brousselle, 1963, 1984-1996 (fichier papier entièrement dématérialisé; voir contexte dans le Plan d’orientation général - Notaires de Paris, guides thématiques du Minutier).
      Date de révision: 2011-2012, 2014 (N. Jourdain).
      tapissier; musicien; contrat de mariage; Decouche, Jean Baptiste; Deconche, Jean-Baptiste; Deconche, Nicolas; Nivers, Catherine; Nivers, Guillaume Gabriel; Totin, Jean-Baptiste; Brezé, Marie Françoise; Brezé, Jean; Férou (rue); Saint-Sulpice (paroisse)
    - Mariage de Claude Benoist, tailleur de pierre, rue Saint-Maur, fils de Georges Benoist, maçon à Bicêtre., 11 février 1707; MC/ET/VI/626
      maçon; tailleur de pierre; contrat de mariage; Benoist, Claude; Benoist, Georges; Saint-Maur (rue)
    - Bail pour six ans, par Catherine Coquelet, veuve de Daniel Hallé, peintre ordinaire du roi, demeurant rue Sainte-Marguerite, à François Vergne, marchand mercier, demeurant rue du Bac, d'une boutique avec ses dépendances, dans la maison où elle demeure, moyennant 400 livres de loyer annuel., 18 mars 1707; MC/ET/VI/626
      Documents du Minutier central concernant l'histoire de l'art (1700-1750), par Mireille Rambaud, tome II [études I à X, soit 2357 actes], Paris, Archives nationales, 1971, p. 289 (instrument de recherche imprimé dématérialisé, certaines notices sont plus détaillées dans la version intégrale accessible en ligne par la rubrique 'Autres instruments de recherche', voir contexte dans le Plan d’orientation général - Notaires de Paris, guides thématiques du Minutier).
    - Aubry (Henri) serrurier à Chantilly § Apprentissage, 20 mars 1707; MC/ET/VI/626
      contrat d'apprentissage; Aubry, Henri
    - Rauly (Guillaume), maître peintre, rue des Canettes § Certificat, 29 mars 1707; MC/ET/VI/626
      Rauly, Guillaume
    - Mariage de Jacques Poulain, maître coffretier malletier, rue de Bussy, fils de Michel Poulain, maître coffretier malletier., 11 avril 1707; MC/ET/VI/626
      contrat de mariage; Poulain, Jacques; Poulain, Michel; Buci (rue de)
    - Inventaire après le décès de Jean Bonnejoye, maître tapissier, rue Mazarine, fils de Michel Bonnejoye, tapissier., 7 mai 1707; MC/ET/VI/626
      inventaire; Bonnejoye, Jean; Bonnejoye, Michel; tapissier; Mazarine (rue)
    - Bonnejoye (Jean) maître tapissier rue Mazarine § Renonciation de sa veuve, 18 mai 1707; MC/ET/VI/626
      Bonnejoye, Jean
    - Lamy (Jean) maître et marchand tapissier place du college des 4 Nations § bail de meubles par .., 21 mai 1707; MC/ET/VI/626
    - Du Cray (Charles) marchand Orfèvre joaillier § rue des Fossés Saint-Germain § Inventaire après le décès de .., 25 juin 1707; MC/ET/VI/626
      inventaire; Du Cray, Charles
  - Minutes. 1707, juillet - 1707, décembre, juillet 1707 - décembre 1707; MC/ET/VI/627
    - Bail à Denis LECLERC. Maître de danse. Rue de Tournon., 7 avril 1707; MC/ET/VI/627
      bail; Tournon (rue de); Leclerc, Denis; danseur; enseignant
    - Bail pour cinq ans, par Jean Richard à Hugues Thierry, marchand mercier, d'une maison de trois étages, ayant deux boutiques, sise dans l'enclos de l'abbaye de Saint-Germain-des-Prés, près de la boucherie, moyennant 850 livres de loyer annuel., 2 juillet 1707 - 22 juillet 1708; MC/ET/VI/627
      À la suite: 1708, 22 juillet. Désistement des parties.
      Documents du Minutier central concernant l'histoire de l'art (1700-1750), par Mireille Rambaud, tome II [études I à X, soit 2357 actes], Paris, Archives nationales, 1971, p. 178 (instrument de recherche imprimé dématérialisé, certaines notices sont plus détaillées dans la version intégrale accessible en ligne par la rubrique 'Autres instruments de recherche', voir contexte dans le Plan d’orientation général - Notaires de Paris, guides thématiques du Minutier).
    - Pourvillain (Jean Baptiste) maître tapissier rue Mazarine § Désistement, 11 juillet 1707; MC/ET/VI/627
      Pourvillain, Jean Baptiste
    - Inventaire après décès de François Damoresan, abbé de Notre-Dame de la grande de Poitiers, dont la bibliothèque., 30 juillet 1707; MC/ET/VI/627
      inventaire après décès; Damoresan, François; abbé
    - Quittance à Denis LECLERC, aussi maître de danse, rue de Tournon, par Louis Marcadé, maître de danse, rue des Quatre-Vents., 2 août 1707; MC/ET/VI/627
      quittance; Quatre-Vents (rue des); Tournon (rue de); Marcadé, Louis; Leclerc, Denis; danseur; enseignant
    - Constitution de rente sur les aides et gabelles. Denis Leclerc. Maître de danse. Rue de Tournon., 6 septembre 1707; MC/ET/VI/627
      constitution de rente; Tournon (rue de); Leclerc, Denis; danseur; enseignant
    - Dumont (Louis), marchand orfèvre, rue des Mauvais Garçons § Inventaire après le décès de Catherine Hardy, 13 septembre 1707; MC/ET/VI/627
      inventaire; Dumont, Louis; Hardy, Catherine
    - Cheron (Georges) maître brodeur § présent au Mariage, 19 septembre 1707; MC/ET/VI/627
      contrat de mariage; Cheron, Georges
    - Thibault (Jean Baptiste), maître peintre, veuf rue du Petit Lion § Mariage de .., 19 septembre 1707; MC/ET/VI/627
      contrat de mariage; Thibault, Jean Baptiste
    - Londe (Thomas), maître menuisier, rue des Canettes § Mariage de sa fille, 19 septembre 1707; MC/ET/VI/627
      contrat de mariage; Londe, Thomas
    - Rousse (François), menuisier, rue du Four § Vente par .., 30 septembre 1707; MC/ET/VI/627
      acte de vente; Rousse, François
    - Inventaire après décès de Jean Guinebault, maître ès arts, ancien professeur au collège des Grassins, et sous-maître au collège Mazarin., 21 octobre 1707; MC/ET/VI/627
      Collèges et professeurs, XVIIIe siècle (95 actes), par Claire Béchu, 1986-1996 (fichier papier entièrement dématérialisé; voir contexte dans le Plan d’orientation général - Notaires de Paris, guides thématiques du Minutier).
      inventaire après décès; Guinebault, Jean
    - Tavernier (François) serrurier rue des Canettes § Mariage de .., 30 octobre 1707; MC/ET/VI/627
      contrat de mariage; Tavernier, François
    - Tavernier (Pierre) feu maître serrurier rue des Canettes § Mariage de son fils, 30 octobre 1707; MC/ET/VI/627
    - Contrat d'apprentissage pour cinq ans, entre Pierre Thomas, compagnon orfèvre, demeurant rue du Four, et Jean Prévost, maître sculpteur, demeurant rue du Sépulcre, au profit de Toussaint Thomas, âgé de quatorze ans, fils du comparant, moyennant 120 livres, dont 40 payées comptant. L'apprenti sera logé, nourri et blanchi., 22 novembre 1707; MC/ET/VI/627
      Documents du Minutier central concernant l'histoire de l'art (1700-1750), par Mireille Rambaud, tome II [études I à X, soit 2357 actes], Paris, Archives nationales, 1971, p. 555 (instrument de recherche imprimé dématérialisé, certaines notices sont plus détaillées dans la version intégrale accessible en ligne par la rubrique 'Autres instruments de recherche', voir contexte dans le Plan d’orientation général - Notaires de Paris, guides thématiques du Minutier).
    - Rossignol (Pierre) tapissier valet de Chambre du Roi § Mariage de sa veuve, 22 novembre 1707; MC/ET/VI/627
      contrat de mariage; Rossignol, Pierre
    - Inventaire après décès de Jean Ragouleau, avocat au Parlement, dont la bibliothèque., 29 novembre 1707; MC/ET/VI/627
      inventaire après décès; Ragouleau, Jean; avocat au parlement (Ancien Régime)
    - Deux constitutions de rentes sur les aides et gabelles passées par le prévôt des marchands et les échevins de Paris au profit de Jean Gaignard, l'une et l'autre de 60 livres moyennant 1.200 livres pour chacune. - Les quittances en date du 7 novembre 1707 sont jointes. L'un des contrats porte la mention du remboursement des deux rentes, le 20 février 1714., 9 décembre 1707; MC/ET/VI/627
      Documents du Minutier central concernant l'histoire de l'art (1700-1750), par Mireille Rambaud, tome II [études I à X, soit 2357 actes], Paris, Archives nationales, 1971, p. 449 (instrument de recherche imprimé dématérialisé, certaines notices sont plus détaillées dans la version intégrale accessible en ligne par la rubrique 'Autres instruments de recherche', voir contexte dans le Plan d’orientation général - Notaires de Paris, guides thématiques du Minutier).
    - Inventaire après décès de Jérôme Merault, conseiller du roi au Parlement, dont la bibliothèque., 23 décembre 1707; MC/ET/VI/627
      inventaire après décès; Merault, Jérôme
    - LALLEMAND (Claude), maître peintre, hôtel d'Ecosse, rue Saint-Augustin § Compte et vente, 15 novembre 1715; MC/ET/VI/627
      acte de vente; Lallemand, Claude
  - Minutes. 1708, janvier - 1708, juin, janvier 1708 - juin 1708; MC/ET/VI/628
    - SCAPIE (Pierre) Tapissier Hautlissier; Rue de Bourbon § Donation à cause de mort, 19 avril 1703; MC/ET/VI/628
      donation; Scapie, Pierre
    - Orfèvre (alloué) § Marie Le Court, veuve de Charles Ducray, orfèvre, met son fils Louis Charles, Ducray, âgé de 10 ans, comme alloué chez Louis Albert Regnard, marchand orfèvre. Nourri, logé, blanchi. Moyennant 260 l., 1er janvier 1708; MC/ET/VI/628
    - GODIN Horloger Paris Montre par .. § Inventaire après décès de PETU (germain), 28 février 1708; MC/ET/VI/628
    - SCHOLLER (Rodolphe) Maître fondeur, Cour de Lamoignon § Mise en apprentissage chez .., 17 avril 1708; MC/ET/VI/628
      contrat d'apprentissage; Scholler, Rodolphe
    - Drevet (Charles), orfèvre, rue des Fossés Saint-Germain § Donation à la veuve de .., 23 mai 1708; MC/ET/VI/628
      donation; Drevet, Charles
    - COUTEAU (GANTIEN) maître tapissier Rue de Seine § Inventaire après décès de .., 11 juin 1708; MC/ET/VI/628
      inventaire; Couteau, Gantien
    - Obligation de Jean Raymond, graveur en taille-douce, demeurant place de Cambrai, chez le sieur Thiboust, marchand libraire, envers Charles Denoyelle, aubergiste, demeurant cloître Saint-Jean-de-Latran. L'acte, daté du 17 septembre 1707, est rapporté pour minute au notaire par ledit Denoyelle qui s'en fait délivrer la grosse. Jean Raymond reconnait lui devoir 525 livres pour nourriture, à savoir: 459 livres suivant une promesse du 27 mars 1707, et 66 livres pour fournitures faites depuis cette date. Il s'engage à s'acquitter en deux versements, le premier dans quatre mois, à dater du 17 septembre 1707, l'autre trois mois après., 20 juin 1708; MC/ET/VI/628
      Il donne en nantissement quatre planches d'étain et de cuivre rouge gravées par lui, 'au dos et au-dessous desquelles il a mis son nom et paraphe':
      Enlèvement de Proserpine, d'après Courtin, eau-forte sur cuivre rouge, qui se tire sur la demi-feuille de grand aigle.
      Le Boiteux à la porte du Temple, guéri par saint Pierre, d'après Poussin, gravée au burin, qui se tire sur la feuille entière du grand aigle.
      Moïse trouvé sur les eaux, d'après Poussin, burin, qui se tire sur la feuille Colombier.
      Au premier versement, ledit Denoyelle rendra la planche de Moïse, au second, il rendra les deux autres planches. Il donne mainlevée des saisies qu'il avait ordonnées, des sommes que pouvaient devoir à Jean Raymond, le sieur Brunet, libraire, et la veuve Langlois.
      Faute de payement de la somme due au terme des sept mois prévus, le sieur Denoyelle sera autorisé à vendre les trois planches à l'amiable ou en justice.
      Documents du Minutier central concernant l'histoire de l'art (1700-1750), par Mireille Rambaud, tome II [études I à X, soit 2357 actes], Paris, Archives nationales, 1971, p. 374 (instrument de recherche imprimé dématérialisé, certaines notices sont plus détaillées dans la version intégrale accessible en ligne par la rubrique 'Autres instruments de recherche', voir contexte dans le Plan d’orientation général - Notaires de Paris, guides thématiques du Minutier).
    - THUILLIER (Jean) Maître horloger Rue du petit Pont § Mise en apprentissage du fils de .., 23 juin 1708; MC/ET/VI/628
      contrat d'apprentissage; Thuillier, Jean
    - ROUSSEAU (André) Horloger Rue Mazarine .. § Mise en apprentissage chez .., 25 juin 1708; MC/ET/VI/628
      contrat d'apprentissage; Rousseau, André
    - HORLOGER (apprentissage d') § Mise en .. par LHUILLIER (Jean) maître horloger de son fils Jean-Pierre âgé de 12 ans pour 5 années chez ROUSSEAU (André) horloger, qui le nourri, blanchi, couche moyennant 250 livres., 25 juin 1708; MC/ET/VI/628
  - Minutes. 1708, juillet - 1708, décembre, juillet 1708 - décembre 1708; MC/ET/VI/629
    - Bail pour six ans, par Jean Richard, à Hugues Thierry, marchand mercier, de trois boutiques avec entre sols, de deux chambres et caves dans une maison sise dans l'enclos de l'abbaye de Saint-Germain-des-Prés, à côté de la boucherie, moyennant 850 livres de loyer annuel., 20 juillet 1708 - 7 janvier 1710; MC/ET/VI/629
      Dans la marge: 1710, 7 janvier. Désistement des parties.
    - BLONDEAU (Jean) Menuisier Rue des Fossés Saint-Germain § Renonciation par -, 5 août 1708; MC/ET/VI/629
      Blondeau, Jean
    - LEVILLAIN (Martin) Maître Cartier Rue du Bac § Mariage de .., 6 août 1708; MC/ET/VI/629
      contrat de mariage; Levillain, Martin
    - PILLEPRAT (André) Serrurier Rue Princesse § Mise en apprentissage chez .., 25 août 1708; MC/ET/VI/629
      contrat d'apprentissage; Pilleprat, André
    - SERRURIER (apprentissage de) § mise en .. par Amelin (Ma[illisible]rite) de son fils BILLON (Simon) âgé de 16 ans pour 4 ans chez PILLEPART (André) qui lui apprendra son métier qui le loge, nourri, couche sans deniers déboursés de part et d'autre., 25 août 1708; MC/ET/VI/629
    - LELIEVRE (Alexis) Maître fondeur Saint-Etienne Damont § Procuration par .., 27 décembre 1708; MC/ET/VI/629
      procuration; Lelievre, Alexis
    - Certificat de notoriété du décès de Françoise Regnard, fille majeure, aux dires de Denis Coursin, procureur fiscal de l'abbaye de Saint-Germain-des-Prés, et de Jean Richard., 31 décembre 1708 - 1708; MC/ET/VI/629
      Documents du Minutier central concernant l'histoire de l'art (1700-1750), par Mireille Rambaud, tome II [études I à X, soit 2357 actes], Paris, Archives nationales, 1971, p. 179 (instrument de recherche imprimé dématérialisé, certaines notices sont plus détaillées dans la version intégrale accessible en ligne par la rubrique 'Autres instruments de recherche', voir contexte dans le Plan d’orientation général - Notaires de Paris, guides thématiques du Minutier).
    - GRIBLIN (Horloger) une pendule sonnante par .. § Inventaire après décès de Madame de Planque .., 29 janvier 1709; MC/ET/VI/629
      inventaire; Griblin, M.; horloger
  - Minutes. 1709, MC/ET/VI/630
    - BENOIST (Jacques) Maître maçon Rue Champ Fleury § Quittance donné à .., 5 février 1709; MC/ET/VI/630
      quittance; Benoist, Jacques
    - Ducray (Charles), orfèvre joailliers, rue des Fossés Saint-Germain-des-Prés § Mariage de la fille de .., 17 mars 1709; MC/ET/VI/630
      contrat de mariage; Ducray, Charles
    - Mosin (Pierre), orfèvre joaillier, rue du Pourtour-Saint-Gervais § Mariage du fils de .., 17 mars 1709; MC/ET/VI/630
      contrat de mariage; Mosin, Pierre
    - Mosin (Jean-Baptiste), orfèvre joaillier, pour Louis Saint-Gervais § Mariage de .., 17 mars 1709; MC/ET/VI/630
      contrat de mariage; Mosin, Jean-Baptiste
    - PAVY (Jean Baptiste), (ou PARYS) Peintre, à Paris § Mariage du cousin de .., 17 mars 1709; MC/ET/VI/630
      contrat de mariage; Pavy, Jean Baptiste
    - Legrand (Guillaume), orfèvre, Paris § Mariage du neveu de .., 17 mars 1709; MC/ET/VI/630
      contrat de mariage; Legrand, Guillaume
    - PAVIS (Pierre) Maître Serrurier Place de Greve § Témoin a un mariage, 4 avril 1709; MC/ET/VI/630
      contrat de mariage; Pavis, Pierre
    - VERDILLAC (Jacques) Maître Serrurier Préau foire Saint Germain § Mainlevée, 5 mai 1709; MC/ET/VI/630
      Verdillac, Jacques
    - Transport de rente par Claude JAVILLIER. Maître à danser à Paris., 27 juillet 1709; MC/ET/VI/630
      transport de droits; Javillier, Claude; enseignant; danseur
    - Bail de meubles par Jean Lamy, maître tapissier, demeurant quai des Quatre-Nations, à 'monsieur Mourier pour meubler une maison sise à Montrouge'., 27 août 1709; MC/ET/VI/630
      Histoire de Diane, 6 pièces, de 17 à 18 aunes de cours, prisées ... 450 l.
      Documents du Minutier central concernant l'histoire de l'art (1700-1750), par Mireille Rambaud, tome II [études I à X, soit 2357 actes], Paris, Archives nationales, 1971, p. 1060 (instrument de recherche imprimé dématérialisé, certaines notices sont plus détaillées dans la version intégrale accessible en ligne par la rubrique 'Autres instruments de recherche', voir contexte dans le Plan d’orientation général - Notaires de Paris, guides thématiques du Minutier).
    - Jean Lamy Bail de meubles tapissiers. § Tapisserie de personnages représentant l'Histoire de Diane en six frères doublés de 17 à 18 ans. frères 450 livres, 27 août 1709; MC/ET/VI/630
    - MICHU (Benoist) Peintre sur verre. § témoin à un mariage., 7 septembre 1709; MC/ET/VI/630
      contrat de mariage; Michu, Benoist
    - LAMY (Jean) Maître tapissier Quai de 4 nations § Bail par .., 17 septembre 1709; MC/ET/VI/630
    - Mille (Jean), menuisier, à Vaugirard § Mariage de .., 30 octobre 1709; MC/ET/VI/630
      contrat de mariage; Mille, Jean
    - Claye (Jean), orfèvre joaillier, rue Saint-Honoré § Inventaire après décès de .., 24 décembre 1709; MC/ET/VI/630
      inventaire; Claye, Jean
  - Minutes. 1710, MC/ET/VI/631
    - Lamy (Jean) maître tapissier quai des 4 Nations § bail des meubles par .., 4 janvier 1710; MC/ET/VI/631
    - Michel (Dominique), maître menuisier, rue des Prêtres § Bail par .., 13 janvier 1710; MC/ET/VI/631
      bail; Michel, Dominique
    - Escosse (Jean), marchand orfèvre, place Dauphine § Bail à .., 13 janvier 1710; MC/ET/VI/631
      bail; Escosse, Jean
    - Fauvet (Jean dit Argenterie) maçon à Paris § Mainlevée, 20 janvier 1710; MC/ET/VI/631
      Fauvet dit Argenterie, Jean
    - Michel (Dominique), maître menuisier, rue de Prêtres § Bail par .., 20 janvier 1710; MC/ET/VI/631
    - Gautier (Jean) maçon rue du Four § Compte de sa veuve, 21 janvier 1710; MC/ET/VI/631
      Gautier, Jean
    - Gautier (Cyprien) maçon à Moulignon prés Saint Prix § Compte, 21 janvier 1710; MC/ET/VI/631
      Gautier, Cyprien
    - CHEVALIER Pierre Maître, avocat en Parlement, Commissaire enquêteur et examinateur au Châtelet Rue du Four, paroisse Saint-Sulpice § Inventaire après décès de Pierre CHEVALIER à la requête de Dame Gabrielle COLLET sa veuve, exécutrice de son testament olographe (déposé le 13 Janvier 1710, VI, 631), 30 janvier 1710; MC/ET/VI/631
      inventaire après décès
    - Favier (Jean) marchand fayancier rue de la Verrerie § bail par .., 13 février 1710; MC/ET/VI/631
    - Terrerouge (Jean) maître serrurier rue des Mauvais Garçons § bail à .., 13 février 1710; MC/ET/VI/631
    - Favier (Louis) marchand fayancier rue de la Verrerie § bail par .., 13 février 1710; MC/ET/VI/631
    - Lamy (Jean) maître et marchand tapissier place des 4 Nations § Obligation envers .., 17 février 1710; MC/ET/VI/631
      obligation; Lamy, Jean
    - Cahouet (Jean) maçon à Neuilly § Consentement, 3 mars 1710; MC/ET/VI/631
      Cahouet, Jean
    - Transport par Jean-Christophe de Cau, demeurant rue du Petit-Lion, à Marguerite Pichon, femme de Denis Hubert, marchande publique, de 350 livres, en déduction des 500 livres qu'il lui doit, à recevoir de M. Pennautier, trésorier général du clergé de France, pour les ouvrages de peinture faits par ledit Cau dans le couvent des Grands-Augustins, somme qui doit être payée dans trois mois suivant les conventions arrêtées entre Cau et les religieux. Jusqu'à l'acquittement des 500 livres, la saisie des meubles dudit Cau, faite à la requête de ladite dame Hubert, demeure valable; les meubles saisis ont été placés sous la garde de François-Olivier Laubarède, avocat au parlement, demeurant rue du Petit-Lion., 4 avril 1710; MC/ET/VI/631
    - Inventaire après décès de Claude Renaud Royer, conseiller du roi, notaire au Châtelet, au coin des rues de Buci et Sainte-Marguerite, paroisse Saint-Sulpice, à la requête du sieur Jean Baptiste Marchais, officier du roi, tuteur de damoiselle Anne Marchais, sa fille, mineure, veuve du défunt, enceinte d'un enfant posthume., 21 mai 1710; MC/ET/VI/631
      Notaires des XVIe-XVIIIe siècles (4153 actes), par Claire Béchu, Catherine Grodecki, Marie-Antoinette Fleury, Madeleine Jurgens, Marie-Françoise Limon-Bonnet, Pierre-Yves Louis, Xenia Pamfilova, Isabelle Pebay, v. 1950, 1986-1994 (fichier papier entièrement dématérialisé; voir contexte dans le Plan d’orientation général - Notaires de Paris, guides thématiques du Minutier).
      inventaire après décès; Buci (rue de); Sainte-Marguerite (rue); Marchais, Anne; Marchais, Jean-Baptiste; Royer, Claude Renaud; notaire
    - (Hôtel de) Sens entre rue de la Mortellerie et du Feguier § Bail à Pierre Genton conseiller du Roi, trésorier des Pont et Chaussées de la Généralité de Lion; 4000 l. par an, 21 mai 1710; MC/ET/VI/631
    - Contrat de mariage entre Michel-François Lisqui, fils de Pierre Lisqui, marbrier [sculpteur] ordinaire des bâtiments du roi, et de défunte Marie Robillard, l'un et l'autre demeurant rue Frepault, et Geneviève Salignon, demeurant au Marché-Neuf, fille mineure, maîtresse grainetière, fille de Louis-Armand Salignon, sculpteur des bâtiments du roi, et d'Angélique Subtil, demeurant rue Saint-André-des-Arts. On signé avec les parents et amis: Pierre Lisqui, père du futur époux, Claude Tarlé, marbrier des bâtiments du roi et Marie Lisqui sa femme, demeurant au palais des Tuileries, son beau-frère et sa soeur, Pierre Lisqui, marbrier, son frère, et Claude Salignon, sculpteur, frère de la future., 25 mai 1710 - 15 juin 1710; MC/ET/VI/631
      Régime matrimonial: communauté. - Dot: la veille du mariage, 1.000 livres en argent comptant et 2.000 livres en meubles, trousseau et marchandises. - Douaire: 1.500 livres.
      À la suite: 1710, 15 juin. Quittance des 3.000 livres de la dot.
      Documents du Minutier central concernant l'histoire de l'art (1700-1750), par Mireille Rambaud, tome II [études I à X, soit 2357 actes], Paris, Archives nationales, 1971, p. 487 (instrument de recherche imprimé dématérialisé, certaines notices sont plus détaillées dans la version intégrale accessible en ligne par la rubrique 'Autres instruments de recherche', voir contexte dans le Plan d’orientation général - Notaires de Paris, guides thématiques du Minutier).
    - MARBRIER ordinaire des bâtiments du roi LISQUI (Pierre) demeurant rue Frepault § Contrat de mariage avec Geneviève SALIGNON, fille de Louis Arnaut SALIGNON, sculpteur des bâtiments du roi., 25 mai 1710; MC/ET/VI/631
      contrat de mariage; Lisqui, Pierre